---
title: "TP3_GIT"
author: "Yanina Zambiazzo"
date: "22/9/2021"
output: html_document
---


**TP3**
*Alumna: Yanina Zambiazzo*

Elegir alguna fuente de datos, importarla en un proyecto de R, limpiarlos, transformalos, describirlos.



Trabajaré sobre la base de datos de *venta de departamentos en CABA*.
#Fuente: Buenos Aires Data



**1- Comenzare cargando las librerías**


```{r}
library(tidyverse)
library(geofacet)
library(sf)
library(png)
library(transformr)
```
```{r}
library(gganimate)
```
**2- Cargo los datos exportados de los TPs anteriores:**

```{r}
departamentos_en_venta <- read.csv("departamentos-en-venta-2001.csv", stringsAsFactors = TRUE, encoding = "latin1", header = TRUE, sep = ";")
```



```{r}
knitr::opts_chunk$set(echo = TRUE)

options(scipen=99)
```


```{r}
head(departamentos_en_venta, 10)
```


Vamos a empezar por graficar a través de un histograma la distribución de la cantidad de unidades publicadas con Balcón por barrio


```{r}
FILTROBALCON <-filter(departamentos_en_venta, TERRAZA=="BALCON")
head(FILTROBALCON)
```


```{r}
lm_simple<- lm(data=departamentos_en_venta, M2 ~ DOLARES)
```



```{r}
lm_simple
```
```{r}
summary(lm_simple)
```
Ahora, vamos a realizar un modelo de regresión lineal para las variables de M2 y valor de la propiedad

```{r fig.width=13, fig.height=6}
ggplot(FILTROBALCON) +
 geom_bar(aes(x = BARRIO, colour = BARRIO)) +
 labs(title="'Publicaciones con Balcon'", subtitle ="fuente: https://data.buenosaires.gob.ar/dataset/departamentos-venta", x= "BARRIO", y= "VALOR DE VENTA") +
theme_minimal() +
scale_color_viridis_d(option = "magma") +
coord_flip() + 
facet_wrap(~TERRAZA)
```

Ahora vamos a realizar un gráfico de puntos, tomando como referencia las propiedades en venta en Comuna 6, sus M2 y su valor de venta


```{r}
FILTROTERRAZA <-filter(departamentos_en_venta, COMUNA=="6")
head(FILTROTERRAZA)
```


```{r}
ggplot(data=FILTROTERRAZA) + geom_point(aes(x=DOLARES,y=M2, color=TERRAZA)) +labs(caption="Atención: los valores de venta en dólares están en escala logarítmica", title="'Valores Comuna 6'", subtitle = "fuente: https://data.buenosaires.gob.ar/dataset/departamentos-venta") + theme_minimal() + scale_color_viridis_d(option = "magma") +scale_x_log10()
```
Ahora, vamos a graficar la distribución del valor del m2 por Comuna, teniendo en cuenta el tipo de Terraza que tiene cada propiedad (Balcón, Balcón Terraza, Jardín, Patio, Terraza)


```{r}
seleccion <- select(departamentos_en_venta, COMUNA, U_S_M2, TERRAZA) %>%
group_by(COMUNA,TERRAZA) %>%
summarise (prom_u_s_m2 = mean(U_S_M2))
```



```{r}
ggplot(seleccion) +
 geom_col(aes(x = COMUNA, y = prom_u_s_m2 , fill= TERRAZA)) +
 labs(title="'Comuna a Comuna, Terraza a Terraza'", subtitle ="fuente: https://data.buenosaires.gob.ar/dataset/departamentos-venta", x= "Comuna", y=  "Valor por M2") +
theme_minimal() +
scale_color_viridis_d(option = "magma") +
coord_flip() + 
facet_wrap(~TERRAZA)
```


**3- Agrego la información geográfica de las Comunas de CABA:**

```{r}
options(scipen=99)
```

```{r}
Comunas <- st_read("comunas.shp")
```



A continuación, sumaremos el shape de comunas de CABA para poder observar de una mejor manera la distribución geográfica de los datos:


```{r}
ggplot(Comunas)+ 
  geom_sf(aes(fill=COMUNAS), color=NA)+
  labs(title="Comunas", subtitle = "fuente: https://data.buenosaires.gob.ar/dataset/Comunas")+
  scale_fill_distiller(palette = "Spectral") + theme_void() +  geom_sf_label( aes(label = COMUNAS), size=3)
```


```{r fig.width=13, fig.height=6}
ggplot(Comunas)+
  geom_sf(aes(fill=BARRIOS), color=NA)+
  labs(title="Barrios por Comuna", subtitle = "fuente: https://data.buenosaires.gob.ar/dataset/Comunas")+
  theme_void()+
  scale_fill_viridis_d()
```

A continuación graficaremos las superficies correspondientes a cada Comuna



```{r}
seleccion <- select(departamentos_en_venta, COMUNA, U_S_M2, BARRIO,LAT, LON) %>%
group_by(COMUNA) %>%
summarise (prom_u_s_m2 = mean(U_S_M2))

```

```{r}
ggplot(Comunas) +
  geom_sf(data=Comunas, aes(fill=AREA), color="NA") + 
  theme_void()+
  labs(title="Superficies comunas",
       subtitle="Ciudad de Buenos Aires", caption= "Fuente: Ba Data")
```



Ahora trabajare con un dataset sobre los precios de terrenos en CABA, correspondientes al año 2018


```{r}
Terrenos2018 <- read.csv("precio-de-terrenos-2018.csv")
```


Para poder vincular y graficar los datos significativos, vamos primero a calcular el promedio de venta de terrenos del m2 por comuna:



```{r}
seleccion <- select(Terrenos2018, comuna, preciousdm, barrio) %>%
group_by(comuna) %>%
summarise (prom_u_s_m2 = mean(preciousdm))
```

```{r}
Join <- left_join(Comunas, seleccion, by=c("COMUNAS"="comuna"))
```


```{r}
ggplot(Join)+
  geom_sf(aes(fill=prom_u_s_m2), color="NA")+
  labs(title="Valor m2 promedio por Comuna", subtitle = "fuente: https://data.buenosaires.gob.ar/dataset/Comunas")+
  theme_void()
```

